臺灣板橋地方法院刑事判決　　　　　　 100年度侵訴字第90號
公　訴　人　臺灣板橋地方法院檢察署檢察官
被　　　告　鄭宏祥
選任辯護人　粘舜權律師
　　　　　　鍾欣惠律師
上列被告因妨害性自主案件，經檢察官提起公訴（100 年度偵字
第14876 號），本院判決如下：
    主  文
鄭宏祥成年人對於少年犯強制性交罪，處有期徒刑肆年拾月。
    事  實
一、鄭宏祥為成年人，其與代號0000000000號之少女（民國87年
    4 月生，姓名年籍詳卷，下稱A 女）原不相識，係透過網友
    轉介A 女之手機號碼後，鄭宏祥始於100 年5 月間撥打A 女
    之手機與之聯繫。後於同年5 月17日16時15分許，鄭宏祥再
    度撥打A 女之手機，與之相約於A 女位在新北市中和區之住
    家樓下見面（地址詳卷），並於同日17時30分許抵達A 女住
    家樓下，詎鄭宏祥明知A 女為未滿18歲之少年，竟仍基於強
    制性交之犯意，不顧A 女之反抗、推拒，在違反A 女意願之
    情形下，於A 女住處之1 樓樓梯間，先撫摸A 女之身體，並
    以手指插入A 女之性器中，再以舌頭舔舐A 女之下體，以此
    方式對A 女為性交行為1 次得逞。嗣因A 女於翌日（18日）
    將此事告知同學，同學再轉知學校老師通知A 女之母即代號
    0000000000A 之女子（姓名年籍詳卷，下稱A 母），由A 母
    陪同A 女報警處理後，始悉上情。
二、案經A 女、A 母訴由新北市政府警察局中和第一分局移送臺
    灣板橋地方法院檢察署檢察官偵查起訴。
    理  由
壹、證據能力方面：
一、證人即告訴人A 女及A 母於偵查中之證述：按被告以外之人
    於偵查中向檢察官所為之陳述，除「顯有不可信之情況者」
    外，得為證據，刑事訴訟法第159 條之1 第2 項定有明文。
    查證人A 女及A 母於偵查中向檢察官所為之言詞陳述，證人
    A 母業經其以證人身分具結在卷，此有結文1 紙在卷可憑（
    見偵查卷第20頁），而證人A 女則因未滿16歲，故檢察官依
    刑事訴訟法第186 條規定，未令證人A 女具結，均已合於法
    定要件，且現階段刑事訴訟法規定檢察官代表國家偵查犯罪
    、實施公訴，依法其有訊問證人之權，證人且須具結，而實
    務運作時，偵查中檢察官向被告以外之人所取得之陳述，原
    則上均能遵守法律規定，不致違法取供，其可信性極高，復
    查無「顯有不可信之情況」，依上開規定，乃屬傳聞證據之
    例外情形，均有證據能力。
二、證人A 女於警詢中之證述：按被告以外之人於審判中，滯留
    國外或所在不明而無法傳喚或傳喚不到之情形者，其於檢察
    事務官、司法警察官或司法警察調查中所為之陳述，經證明
    具有可信之特別情況，且為證明犯罪事實之存否所必要者，
    得為證據，刑事訴訟法第159 條之3 第3 款定有明文。查證
    人A 女已於100 年7 月21日與其母親一同出境，迄今仍未入
    境返國乙情，此有本院依職權調閱入出境資訊連結作業資料
    2 份在卷可稽（見本院卷第32頁證件存置袋內）；又告訴人
    A 母來電向本院表示其與A 女均已定居國外，不會回台灣，
    也不要求民事賠償，刑事部分請法官依法處理等情，有本院
    公務電話紀錄1 紙在卷可考（見本院卷第33頁）；復經本案
    專責社工人員表示：A 母之前已表示會全家移民，一年內不
    會回國，健保停止繳納，之前所留之聯絡電話均已無法通等
    情，亦有本院公務電話紀錄1 紙存卷可憑（見本院卷第49頁
    ），基上，足見證人A 女確有已滯留國外，且所在不明而無
    法傳喚之情事。復參酌卷附A 女至其所就讀國中之輔導室諮
    詢日期與內容（見本院卷第39頁證件存置袋內）係記載：證
    人A 女係於案發翌日（18日）11時30分許，旋即主動告知其
    班級輔導老師，其於17日下午回家時被不認識的人強行抱至
    公寓樓梯底下空間撫摸胸部，用手指、嘴性侵下體，學校社
    工得知此事後，與A 女進行會談瞭解相關內容，於17日15時
    15分進行法定通報，並提醒A 女注意自身安全，上下課找同
    學陪同，不要單獨行動，於同日15時30分許，由學校社工與
    A 女母親聯絡，告知母親此事，請母親陪同A 女至醫院檢與
    警局作筆錄，並注意A 女人身安全，又A 女另有提及，近日
    手機與「即時通」遭不明人士擾，言詞多為詢問是否進行性
    交易，A 女不堪其騷擾，學校社工也提醒A 女母親可將此事
    告知警方，請警方協助調查，調閱相關通聯紀錄，確保A 女
    的安全；於同年月19日，A 女主動告知學校社工昨天筆錄及
    偵訊過程，A 女母親來電說明昨晚偵訊經過，告知學校社工
    預計下學期將A 女轉學出國，並詢問司法程序可否會在轉學
    前完成等情；又證人A 女之接受警詢時間為100 年5 月18
    日23時10分起至翌日0 時40分止，有警詢筆錄1 份在卷可考
    （見偵查卷第5 至6 頁），此核與前揭輔導室諮詢日期與內
    容所記載之報案經過完全相符。再酌以證人A 女於100 年5
    月18日23時10分許接受警詢之時間，距離其所指訴本案案發
    時間（即同年5 月17日17時30分許），僅相隔不到2 日，衡
    情證人A 女其對於案發經過理應記憶鮮明，則其於警詢時基
    於案發不久之印象而為之陳述，且核與其於偵訊時經具結後
    之證述內容相同。況且，證人A 女於警詢之證述內容，係事
    關自身名譽節操，衡情其鮮有可能為誣陷被告而為不利自己
    利益之陳述。綜上，足認證人A 女於警詢陳述時之外部客觀
    情況已有值得保證具有可信之特別情況，且因已無從傳喚證
    人A 女於審理中再為相同陳述，且證人A 女於警詢陳述為證
    明本案犯罪事實之存否所必要，爰依前揭規定意旨，證人A
    女於警詢時之陳述，得為證據。
三、至於辯護人主張卷附「輔導室諮詢日期與內容」1 紙，係審
    判外之陳述而無證據能力云云。惟按刑事訴訟法第159 條第
    1 項明定：被告以外之人在審判外之言詞或書面陳述，除法
    律有規定者外，不得作為證據。考其立法意旨，固在排除具
    有虛偽危險性之傳聞證據，保障當事人之反對詰問權，以求
    實體真實之發見。惟所謂傳聞證據，必以被告以外之人在審
    判外之言詞或書面陳述，係用以證明「陳述內容」真實者，
    方屬之。倘待證事實就是「被告以外之人有在審判外為陳述
    」本身，而非要證明其陳述內容真實性時，此被告以外之人
    在審判外之陳述證據，就「被告以外之人有在審判外為陳述
    」之待證事實而言，即非傳聞證據，自無刑事訴訟法第159
    條第1 項規定之適用。查證人A 女所就讀國中之輔導老師於
    上述書面記載有關「證人A 女有主動告知輔導老師其遭受本
    案被告性侵害」之情，係該輔導老師依其自己在輔導證人A
    女時所見聞之事而為之書面陳述，意即是要證明「證人A 女
    在審判外有對輔導老師陳述」本身，而非意在證明陳述內容
    之真實性，揆諸上開說明，並非傳聞證據，故該紙「輔導室
    諮詢日期與內容」，並無刑事訴訟法第159 條第1 項規定之
    適用，自當有證據能力，合先敘明。
四、按刑事訴訟法第159 條第1 項雖規定，被告以外之人於審判
    外之言詞或書面陳述，除法律有規定外，不得作為證據。惟
    同法第159 條之5 第1 、2 項已規定，經當事人於審判程序
    同意作為證據，法院審酌該言詞陳述或書面陳述作成時之情
    況，認為適當者，亦得為證據。當事人、代理人或辯護人於
    法院調查證據時，知有第159 條第1 項不得為證據之情形，
    而未於言詞辯論終結前聲明異議者，視為有前項之同意（指
    同條第1 項之同意作為證據），此乃第159 條第1 項所容許
    ，得作為證據之例外規定之一。經查，被告鄭宏祥之辯護人
    除對前開證人A 女於警詢暨偵查中之證述、證人A 母於偵訊
    時之證述及前揭「輔導室諮詢日期與內容」1 紙之證據能力
    有所爭執外，其與被告及檢察官於言詞辯論終結前，均未就
    本院所調查之其餘證據主張有刑事訴訟法第159 條第1 項不
    得為證據之情形，本院復審酌各該證據作成時並無違法及證
    明力明顯過低之瑕疵等情況，認為適當，是本案經調查並引
    用之下列證據均有證據能力，合先敘明。
貳、認定犯罪事實之證據及理由
一、訊據被告固坦承其與A 女原不相識，係透過網友轉介而取得
    A 女之手機號碼，伊於100 年5 月17日撥打A 女之手機，與
    A 女相約位在A 女之住家樓下見面時，已知悉A 女為未滿18
    歲之少女，及其有在Ａ女住處一樓樓梯間，以其手碰觸Ａ女
    下體等情不諱，惟矢口否認有何強制性交犯行，辯稱：伊只
    有用手摸A 女之下體，當A 女說不要時，伊就停止且把手拿
    出來了，並沒有以舌頭舔舐A 女之下體，或以手指插入A 女
    之性器云云。經查：
  (一)被告與證人A 女原不相識，係透過網友轉介而取得證人A 女
    之手機號碼，其有於100 年5 月17日撥打證人A 女之手機，
    始與證人A 女相約位在證人A 女之住家樓下見面，及其在證
    人A 女住處一樓樓梯間有以手碰觸Ａ女下體；及其明知證人
    A 女為未滿18歲之少年等情，業據被告於警詢、偵查及本院
    審理時坦承不諱，此部分核與證人A 女於警詢及檢察官訊問
    時所證述之情節大致相符，並有A 女之年籍對照表1 份在卷
    可稽，故此部分事實，洵堪認定。
  (二)雖被告否認有何強制性交犯行，而以前揭情詞置辯。惟證人
    A 女於警詢時即證稱：「（請問你與鄭宏祥是何關係? 何時
    認識? 是何種方式認識? ）我跟他沒關係，我根本不認識他
    ，他是在禮拜一（5 月16日）下午5 點半過後一直用000000
    0000手機打我的手機0926（門號號碼詳卷），
    在電話裡他說『我認識你』，還接著說『你家住哪裡』，我
    就講出我家地址，他還對我說『你答應過我，要讓我舔你下
    體』，我就覺得這個人很奇怪，我就回他說『我沒這樣說』
    ，他又一直問『什摩時候要見面』，我沒回他話就把手機掛
    掉了。」、「（你是否知道鄭宏祥他是如何得知你的手機號
    碼? ）我不知道，但我5 月16日在家裡上即時通時，就有6
    個陌生人加我好友，其中一個人告訴我，我的即時通帳號、
    手機號碼在UT裡放送，我想他應該是在那裡看見我的手機號
    碼，但我的手機號碼只有我認識朋友才知道。」、「（請問
    你今為何至本隊製作筆錄? ）因為我被鄭宏祥（他的資料是
    警察告訴我的）在我家的樓梯間，用手指頭插入我的下體及
    舌頭舔我的下體，所以我才來做筆錄。」、「（請問你於何
    時? 何地? 遭何人性侵害? 請詳細說明。）我是昨(17)天下
    午4 點15分在家時，我接到他的電話，他在電話裡說要來找
    我，我心想怎麼可能要來找我，他又接著說他到我家就會打
    手機給我，大概下午5 點半多他又打電話來說『我到你家樓
    下』還叫我快下來，我以為他說的是假話，然後我又想下樓
    買東西，至我家1 樓開門時，我就看見有人站在公寓大門的
    右邊，我就嚇到心想『是他嗎』，他逼近我，我才知道他是
    真的來了，他一直靠近我，他進到大門裡後就把大門關起來
    ，他掀起我上衣把雙手伸到我衣服裡摸我的胸部，我很用力
    的想要把他推開，但又推不開，他又接著脫光我的褲子，我
    就馬上蹲下把褲子拉上來，在我穿好褲子時，他把我整個人
    抱起來，因為他太壯了，我根本沒辦法掙扎，他就走進一樓
    樓梯下的小角落裡，他又把我的褲子脫掉，當時我和他都是
    站著的，他用他的手指頭伸進我的陰道裡，那時我真的嚇到
    了，我一直想推開他但又推不開，他接著又低頭用舌頭舔我
    的下體，我整個人嚇呆掉了，已經不知道要反抗了，因為他
    力氣太大我也推不開他，他舔完後又抓住我雙手想強親我的
    嘴巴，但是我把臉轉開，所以他只親到我的臉，他又脫光他
    自己的褲子，露他生殖器用他的一隻手動一下就射出來了，
    我趁他在穿褲子時，趕快穿上自己的褲子，還騙他說『我朋
    友在樓上等我』，我就趕快跑回樓上，我跑上樓梯時，他還
    對我說『有需要時打給他』，我還是跑我的不理他。」、「
    （他有無以強暴、脅迫、恐嚇、催眠術或其他違反你的意願
    之方法，與你發生性行為? ）有，他是很用力的不讓我阻止
    他，雖然我拼命掙扎，但他實在長的太壯了，我根本推不開
    他。」、「（他有使用保險套? 有無射精? 射在何處?）他
    沒有用保險套，他有射精，他是自己用手動一下就射出來了
    ，射在地上。」、「（事發後你有無告訴任何人? ）我今(
    18) 天告訴我同班同學，我同學建議我到輔導室問老師，老
    師就打電話告訴我媽媽這件事。」等語綦詳（見偵查卷第5
    至6 頁）。又其於檢察官偵訊時亦為相同證述稱：伊並不認
    識被告，是被告於事發前一天即100 年5 月16日打電話到伊
    手機，說他認識伊，並問伊家的住址，當時伊就有說伊住家
    在南勢角站，但並沒有跟他說詳細地址，隔天在伊放學後，
    被告又打給伊，說要來找伊，並問伊家在哪，伊有告訴伊地
    址，被告說他現在要過來，伊以為他是惡作劇，沒想到他後
    來真的來了，被告在下午的時候來伊家樓下的樓梯間，被告
    說他真的到了，伊就好奇的下去看，結果一打開樓下的大門
    就真的看到被告而嚇一跳；而因為他之前說他18、19歲，結
    果當天伊看到他好像是20幾歲的樣子，就問他說為何騙伊說
    他是18、19歲，被告就沒說什麼話，然後一直接近伊，伊就
    往樓梯靠，被告接著說伊玩弄他的感情，伊就說伊根本不認
    識他，接下來他就開始撫摸伊的身體，當時伊與他都站在一
    樓樓梯間的信箱的旁邊，門並沒有關上，伊還有跟被告說把
    門關起來，因為伊怕會有朋友經過看到伊這樣，伊會被笑；
    而被告的手一直很用力把伊擋住，被告是先隔著衣服摸伊的
    胸部及下體，後來伊就用力推開他，被告將伊抱起來，帶伊
    去在樓梯下面的三角形小角落，在那邊被告就露出他的性器
    官給伊看，而當時是被告把伊的褲子脫下，伊有穿回來，但
    他還是把伊褲子脫下，後來他把他的手伸進伊下體，並把他
    的手指頭插入伊的陰道內，這時被告有問伊舒服嗎? 伊忘記
    當時有無說不要，不過伊有反抗的行為，就是有推他，叫他
    走開，但伊當時沒有大喊救命，是因為當時嚨嚨沒有聲音，
    被告抽插伊下體大概有5 下左右，因為伊推他，他就把手拿
    出來；後來伊騙被告說伊有朋友在樓上而要離開，伊就一直
    要推開他，他就一直拉著伊，伊說伊朋友真的在樓上，講了
    兩次後被告才放開伊的手，伊是看到被告從大門走出去後伊
    才上樓回家，一開始伊只有跟朋友講，後來才去找輔導老師
    ，老師才跟媽媽說，伊在隔天也有告訴媽媽這件事等語歷歷
    （見偵查卷第15至19頁）。再參以證人A 母於檢察官偵訊時
    亦具結證稱：伊因為接到老師電話，說伊女兒A 女好像被一
    個陌生人性侵，後來伊下班後問A 女情況，A 女說她並不認
    識被告，也不是上網認識的，A 女說不知道是誰給他電話，
    對方就打給她，A 女有跟被告說家中地址，後來那個男生就
    來找她，A 女要下樓去看，發現真的是被告來，接下來被告
    就走入樓梯間把A 女抱住，並舔她的胸部及下體，因為老師
    有建議伊帶女兒去報警，所以才帶A 女去報案，A 女說她有
    說不要，但被告卻回她說妳不是在電話中有答應要舔他下體
    ，不過伊女兒說她並沒有答應這種事情等情明確（見偵查卷
    第17至18頁），此核與證人A 女於警詢及偵訊時證述其母親
    於案發後如何得悉其遭性侵害之情節相吻合，並有前揭「輔
    導室諮詢日期與內容」1 紙在卷可佐。是以，綜觀證人A 女
    於案發後不久，即先後向其學校輔導老師、證人A 母、警員
    及檢察官陳述有關其究係如何遭被告性侵害之時間、地點、
    手法及其係如何向警方報案之經過等細節均指證歷歷，陳述
    甚為詳盡，且前後一致，並無歧異。再者，被告之前並不認
    識證人A 女，而係於案發前1 天始第1 次打電話予證人A 女
    相約見面等情，此業據被告供明在卷（見偵查卷第3 頁），
    則衡情證人A 與被告之間應無任何仇隙怨懟可言；另佐以證
    人A 女母親來電向本院表示其與A 女均已定居國外，不會回
    台灣，也不要求民事賠償，刑事部分請法官依法處理等情，
    有本院公務電話紀錄1 紙在卷可考（見本院見第33頁），由
    此益證告訴人A 女及A 母對被告提出本案性侵害告訴，並未
    有藉此以要挾被告賠償之不法意圖。基上，足認證人A 女證
    述其遭被告以身體蠻力將其壓制在上址樓梯間之強暴方式，
    違反其意願，強行以手指插入其陰道而為性交之行為，並非
    憑空虛捏，應堪採信為真實。
  (三)參以證人A 女於報案後除接受警詢外，並隨即於100 年5 月
    19日前往行政院衛生署雙和醫院接受驗傷，經驗傷結果，證
    人A 女處女膜非完整，無新生成裂傷等情，此有該醫院出具
    之受理疑似性侵害事件驗傷診斷書及性侵害案件驗證同意書
    各1 份在卷可按（見偵查卷第28頁證物袋內），由證人A 女
    配合警方查證而主動至醫院驗傷之舉，益徵證人A 女並無誣
    陷被告而虛構事實之意圖。而經本院依職權就有關上開驗傷
    診斷書所載「處女膜非完整，無新生成裂傷」之可能成因乙
    事函詢行政院衛生署雙和醫院，該醫院函覆稱：「一處女膜
    非完整可能代表之前曾有性行為或外物進入陰道之行為。二
    無新生成裂傷可能代表近日內並無遭受大外力之傷害，但不
    代表無性行為」等情，此有該醫院100 年10月3 日雙院歷字
    第1000005890號函等件在卷可稽（見本院卷第36至37頁），
    故證人A 女無新生成裂傷之驗傷結果，即有可能係因被告以
    手指伸入證人A 女陰道抽插5 下時之力道並非強大所致，尚
    難謂證人A 女之證述與上開驗傷結果有所矛盾。
  (四)況且，證人A 女於偵訊時係證稱：伊見到被告時有嚇到，因
    為被告之前說他18、19歲，結果當天伊看到他好像是20幾歲
    的樣子，伊有問被告為何騙要伊說他是18、19歲，被告就沒
    說什麼話，然後一直接近伊，以致伊往樓梯處靠等情（見偵
    查卷第16頁）；而被告於本院審理時亦有陳稱：伊在與證人
    A 女通電話時係對證人A 女謊稱伊年齡為22歲，但伊實際年
    齡為約31歲，因伊之前上聊天室與別人聊天時說出實際歲數
    ，別人都不理伊等情（見本院卷第53頁反面至第54頁），又
    被告係69年3 月29日出生，於案發時為30餘歲之人無訛，此
    有經本院核對被告身分證件後載明於審判筆錄之被告年籍資
    料在卷可考。據上可知，證人A 女於案發時驚見被告之外貌
    及身型後，已知被告係對其謊報年齡，係與其和被告通電話
    時之認知不符，衡情證人A 女豈有容任初次見面且與其年齡
    差距甚大之被告對其上下其手，撫摸其下體之理。故被告之
    前揭辯詞，顯係常情有違，應係臨訟卸責之詞，無足採信。
  (五)綜上各節所述，參互印證，本案事證明確，被告犯行堪予認
    定，應依法論科。
二、按稱性交者，謂非基於正當目的所為之下列性侵入行為：(一)
    以性器進入他人之性器、肛門或口腔，或使之接合之行為。
    (二)以性器以外之其他身體部位或器物進入他人之性器、肛門
    ，或使之接合之行為，刑法第10條第5 項定有明文，是被告
    將「手指」此性器以外之身體部位，插入證人A 陰道性器，
    自屬性交無訛。次按「兒童及少年福利法第70條第1 項所定
    ，成年人故意對兒童及少年犯罪，除各該罪就被害人係兒童
    及少年已定有特別處罰規定者外，應加重其刑至二分之一，
    係對被害人為未滿18歲之兒童及少年之特殊要件予以加重處
    罰，乃就犯罪類型變更之個別犯罪行為予以加重，屬刑法分
    則加重之性質。成年人故意對兒童及少年犯罪而依該項規定
    加重其刑者，固不以其明知被害人為兒童及少年為必要，但
    仍須證明該成年人有對兒童及少年犯罪之不確定故意，亦即
    該成年人須預見被害人係兒童及少年，且對於兒童及少年犯
    罪並不違背其本意，始足當之。」，最高法院95年度台上字
    第5731號判決可資參照。核被告行為時為成年人，證人A 女
    係87年4 月出生，受害時未滿18歲而為年僅13歲之少女（年
    籍資料均詳卷），是核被告前揭所為，係犯兒童及少年福利
    法第70條第1 項前段、刑法第221 條第1 項之成年人故意對
    少年為強制性交罪，此屬刑法分則加重之性質，須加重其法
    定本刑2 分之1 。雖起訴意旨認被告係犯刑法第222 條第2
    款之對未滿14歲之女子為強制性交罪嫌，惟被告堅稱：伊並
    不知道證人A 女為國中生，證人A 女看起來像15歲左右，而
    伊並未見證人A 女所穿著之服裝上繡有學校名稱等語。第查
    ，證人A 女於警詢及偵訊時均係證稱：被告並沒有問過伊的
    年紀，但伊當時穿著學校之運動上衣，衣服上有繡○○國中
    等語（見偵查卷第6 頁、第18頁），足見被告並未明知證人
    A 女為未滿14歲之人；另參以證人A 女於案發當時身高為16
    3 公分，體重為50公斤乙情，此有學生健康記錄卡1 紙在卷
    可稽（見本院卷第39頁證件存置袋內），是以，衡情一般人
    從證人A 女之身高及體型判斷，是否可當然可得悉證人A 女
    係未滿14歲之女子，尚非無疑；而固然證人A 女當時係身著
    國中運動制服，依我國目前之教育學制，國中生一至三年級
    之年齡約為13至15歲不等，故身著國中運動制服者並非當然
    即為未滿14歲之人至明，且國中畢業後仍著國中運動服者，
    亦非無可能，酌以本案案發地點係在證人A 女住家樓下之樓
    梯間，則被告在案發當時之狹小空間內，是否能清楚辨識證
    人A 女所穿之運動服即為國中制服，仍屬有疑，此外，復查
    無積極證據證明以資佐證上情，則被告是否有對未滿14歲女
    子強制性交之不確定故意，仍有合理懷疑存在，則依前揭判
    決意旨，尚難逕認被告對證人A 女為強制性交犯行之際，在
    主觀上已有預見證人A 女未滿14歲，仍不違背其本意而為之
    。故起訴意旨認被告係涉犯刑法第222 條第2 款之對未滿14
    歲之女子為強制性交罪嫌，尚有未恰，惟因此罪名與前揭經
    本院認定罪名之基本社會事實同一，本院自得予以審理，爰
    依法變更起訴法條。又被告基於強制性交之犯意，先為以舌
    頭舔舐及用手撫摸證人A 女之下體等猥褻行為，繼而以手指
    對之性交，其猥褻行為為性交之階段行為，不另論罪。爰審
    酌被告為逞個人私慾，不顧證人A 女意願，以上述強暴方式
    對之強制性交，欠缺尊重他人身體自主權之觀念，戕害證人
    A 女身心，應嚴予非難，兼衡被告之素行、智識程度，其犯
    罪之動機、目的、手段，及被告犯罪後否認犯行之態度等一
    切情狀，量處如主文所示之刑，資為懲儆。
據上論斷，應依刑事訴訟法第299 條第1 項前段、第300 條，刑
法第221 條第1 項，兒童及少年福利法第70條第1 項前段，判決
如主文。
本案經檢察官莊惠真到庭執行職務。
中    華    民    國  100     年    10    月    27    日
                  刑事第十庭  審判長法  官  林淑婷

                                    法  官  饒金鳳

                                    法  官  陳昭筠
上列正本證明與原本無異。
如不服本判決，應於判決送達後10日內敘明上訴理由，向本院提
出上訴狀 (應附繕本) ，上訴於臺灣高等法院。其未敘述上訴理
由者，應於上訴期間屆滿後20日內向本院補提理由書「切勿逕送
上級法院」。
                                    書記官  梁宜庭
中    華    民    國   100    年    10    月    31    日
附錄本案論罪科刑法條：
中華民國刑法第221條
對於男女以強暴、脅迫、恐嚇、催眠術或其他違反其意願之方法
而為性交者，處3 年以上10年以下有期徒刑。
前項之未遂犯罰之。